臺灣高等法院民事裁定　　　　　　　　　 96年度抗字第328號
抗　告　人　乙○○
相　對　人　甲○○
上列抗告人因與相對人間限期起訴事件，對於中華民國96年 1月
25日臺灣板橋地方法院95年度聲字第2566號所為裁定，提起抗告
，本院裁定如下：
    主      文
原裁定廢棄。
相對人應於本裁定送達後七日內，就其欲保全執行之請求，向管
轄法院起訴
聲請及抗告訴訟費用由相對人負擔。
    理      由
一、按債權人就金錢請求或得易為金錢請求，欲保全強制執行者
    ，得聲請假扣押。本案尚未繫屬者，命假扣押之法院應依債
    務人聲請，命債權人於一定期間內起訴，民事訴訟法第 522
    條第1項、第529條第1項定有明文。又，所謂之「起 訴」係
    指債權人欲實現保全程序中所主張之債權而提起之本案訴訟
    而言。債權人起訴請求給付之原因事實，須與其於聲請假扣
    押時所表明請求之原因事實相同，始得認其已就所欲保全之
    債權提起本案訴訟（ 最高法院90年度台抗字第141號裁定參
    照）。
二、抗告人於原法院聲請意旨略以：相對人聲請臺灣板橋地方法
    院95年度裁全第10408 號民事裁定准予假扣押，查封抗告人
    之財產，惟抗告人並未積欠相對人任何債務，爰依民事訴訟
    法第529條第1項之規定，請求命相對人於一定期間內起訴等
    語。
三、經查：相對人以：兩造為夫妻，婚後購置台北縣永和市○○
    路○段138號1、2樓房地，登記在抗告人名下，抗告人欲出售
    房地，惟該房地全係相對人出資購買，實際上係相對人所有
    。退步言之，依夫妻財產剩餘分配請求權規定，相對人亦有
    2分之1產權為由，向原審聲請假扣押裁定，並經原審以95年
    裁全字第 10408號裁定准許在案，有該裁定及假扣押聲請狀
    影本可證。相對人另於原審95年度訴字第2687號事件，以：
    兩造於 95年10月5日簽訂離婚協議書，該協議書第一條第(二)
    項載明抗告人應將系爭房地過戶予相對人為由，起訴請求抗
    告人將坐落台北縣永和市○○段457地號土地，權利範圍2分
    之1，及其上台北縣永和市○○路○段138號1、2樓房屋全部
    ，移轉登記予相對人，有原審民事紀錄科查詢表及起訴狀影
    本可按。假扣押之本案請求係基於借名關係或夫妻剩餘財產
    分配請求權請求給付金錢（金錢請求或得易為金錢請求）；
    而相對人向原審起訴者係基於離婚協議書，請求移轉特定之
    不動產，兩者性質不同，難認相對人已就假扣押所欲保全之
    請求，提起本案訴訟。抗告意旨指摘原裁定不當，求予廢棄
    ，為有理由，爰廢棄原裁定，並命相對人應於本裁定送達後
    7 日內，就其欲保全執行之請求，向管轄法院起訴。
三、據上論結，本件抗告為有理由，爰裁定如主文。
中　　華　　民　　國　　96　　年　　3　　月　　26 　　日
                    民事第十一庭
                      　審判長法　官　鄭雅萍
                        　    法　官  薛中興
                          　  法　官  林恩山
正本係照原本作成。
不得抗告。
中　　華　　民　　國　　96　　年　　4 　　月　　2 　　日
　　　　　　　　　　　　　　　書記官　周淑靜
